【裁判字號】    97,交聲,3082
【裁判日期】    971231
【裁判案由】    交管條例聲異
【裁判全文】
臺灣板橋地方法院交通事件裁定    97年度交聲字第3082號
原處分機關  交通部公路總局臺北區監理所
異  議  人
即受處分人  甲○○
上列異議人即受處分人因違反道路交通管理處罰條例案件，對於
交通部公路總局臺北區監理所民國97年10月28日所為之北監自裁
字第裁40─A00000000號處分，聲明異議，本院裁定如下：
    主  文
異議駁回。
    理  由
一、按處理違反道路交通管理事件，有關文書送達之程序，依行
    政程序法之規定，違反道路交通管理事件統一裁罰基準及處
    理細則第五條定有明文。又送達，於應受送達人之住居所、
    事務所或營業所為之；應受送達人有就業處所者，亦得向該
    處所為送達；於應送達處所不獲會晤應受送達人時，得將文
    書付與有辨別事理能力之同居人、受雇人或應送達處所之接
    收郵件人員，行政程序法第七十二條第一項前段、第三項、
    第七十三條第一項分別定有明文。次按受處分人，不服主管
    機關所為之處罰，得於接到裁決書之翌日起二十日內，向管
    轄地方法院聲明異議；依道路交通管理處罰條例第八十七條
    規定向管轄法院聲明異議之期間，自裁決送達之翌日起算，
    並得依法扣除在途期間；又聲明異議，應以司法狀紙敘述異
    議之理由，提出於原處分機關為之，道路交通管理處罰條例
    第八十七條第一項、道路交通案件處理辦法第十二條、第十
    三條前段分別定有明文，此所謂「提出於原處分機關為之」
    ，係以異議書狀到達原處分機關之日為準，而非以書狀投郵
    日為準（參照臺灣高等法院九十四年交抗字第四八七號裁定
    意旨）。再按道路交通案件處理辦法第十二條規定交通案件
    聲明異議之在途期間扣除，居住於臺灣地區者，當事人非居
    住於處罰機關所在之鄉、鎮、市（包括縣轄市、省轄市及院
    轄市），但居住於受理聲明異議案件法院之管轄區域者，依
    本標準第二條第一款中之「地方法院在途期間」欄所載日數
    ，扣除在途期間，法院訴訟當事人在途期間標準第四條第一
    款第二目規定甚明。上揭規定均為交通異議事件之程序規定
    ，為聲明異議之合法要件，受處分人之聲明異議自須合於此
    等程序規定，法院始得受理為實體之審查。又交通法庭認聲
    明異議不合法律上之程式，且無從補正者，應以裁定駁回之
    ，道路交通案件處理辦法第十八條前段亦有明定。
二、經查：本件交通部公路總局臺北區監理所（下稱：原處分機
    關）裁決書業於民國九十七年十月三十日送達於異議人之就
    業處所即新竹市科學園區○○○○路一號六一二室，並經該
    處接收郵件人員代為簽收等情，有送達證書影本、本院辦理
    刑事案件電話紀錄查詢表一紙在卷可憑，異議人對此亦未爭
    執，足認本件裁決書已於九十七年十月三十日合法送達予異
    議人。又異議人非居住於原處分機關所在之臺北縣樹林市，
    但係居住於本院之管轄區域內，依首開規定，須扣除在途期
    間二日，則其聲明異議期間應於上開裁決書送達之翌日，即
    九十七年十月三十一日起加計二十二日（法定二十日不變期
    間加上二日在途期間），於同年十一月二十一日（非假日）
    屆至，故異議人如欲聲明異議，自應於該日終止之前提出，
    始為適法，然異議人遲至九十七年十一月二十四日始提出聲
    明異議狀，此觀諸該狀所蓋收件章戳之日期甚明，顯已逾法
    定之聲明異議期間，揆諸首揭說明，本件異議人聲明異議於
    法自有未合，且無從補正，應予駁回。
據上論斷，應依道路交通案件處理辦法第十八條前段，裁定如主
文。
中    華    民    國    97    年    12    月    31    日
                    交通法庭    法  官  劉  安  榕
以上正本證明與原本無異
如不服本裁定，應於裁定送達後5 日內敘明抗告理由，向本院提
出抗告狀。
                                書記官  陳  盈  真
中    華    民    國    97    年    12    月    31    日


司法院資訊處製作；財團法人民間司法改革基金會備份。
